臺灣屏東地方法院民事裁定
                                    110年度監宣字第328號
聲  請  人  洪梅桃  

相  對  人  洪崑源  

上列當事人間聲請監護宣告事件，本院裁定如下：
    主    文
宣告洪崑源（男、民國00年0 月00日生、身分證統一編號：Z000
000000號）為受監護宣告之人。
選定洪梅桃（女、民國00年0 月0 日生、身分證統一編號：Z000
000000號）為受監護宣告之人之監護人。
指定洪進茂（男、民國00年0 月0 日生、身分證統一編號：Z000
000000號）為會同開具財產清冊之人。
聲請程序費用由受監護宣告之人負擔。
    理    由
一、對於因精神障礙或其他心智缺陷，致不能為意思表示或受意
    思表示，或不能辨識其意思表示之效果者，法院得因本人、
    配偶、四親等內之親屬、最近一年有同居事實之其他親屬、
    檢察官、主管機關、社會福利機構、輔助人、意定監護受任
    人或其他利害關係人之聲請，為監護之宣告；受監護宣告之
    人應置監護人；法院為監護之宣告時，應依職權就配偶、四
    親等內之親屬、最近一年有同居事實之其他親屬、主管機關
    、社會福利機構或其他適當之人選定一人或數人為監護人，
    並同時指定會同開具財產清冊之人；法院選定監護人時，應
    依受監護宣告之人之最佳利益，優先考量受監護宣告之人之
    意見，審酌一切情狀，並注意下列事項：受監護宣告之人
    之身心狀態與生活及財產狀況、受監護宣告之人與其配偶
    、子女或其他共同生活之人間之情感狀況、監護人之職業
    、經歷、意見及其與受監護宣告之人之利害關係、法人為
    監護人時，其事業之種類與內容，法人及其代表人與受監護
    宣告之人之利害關係，民法第14條第1 項、第1110條、第11
    11條第1 項、第1111條之1 設有明文。
二、本件聲請意旨：聲請人之父即相對人洪崑源（民國00年0 月
    00日生、身分證統一編號：Z000 000000 號）於民國109 年
    11月13日因癱瘓致已不能為意思表示或受意思表示，或不能
    辨識其意思表示之效果，為此依民法第14條規定，聲請宣告
    相對人為受監護宣告人等語。
三、經查，聲請人上開主張，業據其提出國軍高雄總醫院巴氏量
    表、疾病暨失能診斷證明書、國軍高雄總醫院屏東分院附設
    民眾診療服務處診斷證明書、戶口名簿、身分證正反面影本
    等件為證，相對人並於111 年1 月12日由鑑定人黃文翔醫師
    進行鑑定會談，經鑑定結果以：個案過去有高血壓、糖尿病
    、腦中風等疾病病史，於民國108 年10月23日發生第一次出
    血性腦中風，於109 年11月13日發生第二次出血性腦中風導
    致顱內出血病陷入昏迷狀態，經國軍高雄總醫院緊急住院開
    刀治療後，呈現有失智、失語、半身癱瘓之後遺症，目前尚
    持續於醫院呼吸照顧病房持續住院中。身體狀態臨床檢查方
    面，個案下肢無行動能力，眼神呆滯、目光茫然，無法與人
    做口語溝通，會談中個案因意識仍處於昏迷狀態，無法回應
    任何問題，也無法以肢體語言表達個人意思，由臨床經驗以
    及個案平日所表現之生活功能來判斷已經達到極重度失智程
    度；其他精神狀態方面，個案意識昏迷，經叫喚後雙眼可微
    睜，但眼球不會隨著呼喚搜尋聲音來源，對外界呼喚無辨識
    與理會能力、認知功能嚴重受損、無法辨識自家親人、喪失
    語言表達能力、無法依指令做出伸手、揮手或是握拳、點頭
    等動作，也無法識字或筆談、無法使用肢體語言正確回應。
    對於時間、地方、人物之定向能力完全喪失，長、短期記憶
    也明顯喪失；日常生活自理情形，個案進食、沐浴、翻身、
    大小便、移動身體、更衣等皆完全無法自理，無法自己坐起
    、站立或走動，目前靠他人以鼻胃管餵食及使用紙尿布、導
    尿管處理大小便，也完全無處理財產之能力，亦喪失職業、
    社交等社會功能。個案各項功能退化嚴重，生活完全無自理
    能力，必須長期依賴家人、醫療或養護機構照顧，個案目前
    已經處於極重度失智狀態，因而導致個人認知功能嚴重失能
    ，為意思表示或受意思表示或辨識其意思表示效果之能力完
    全喪失，可以判定為無意思能力，無法獨力處理個人法律事
    務與從事個人財務管理，也無法主張或維護個人權益，建議
    個案應該已經達到監護宣告之標準等語，有屏安醫療社團法
    人屏安醫院111 年1 月18日屏安管理字第111000 0156 號函
    所附精神鑑定報告書等件在卷可憑。本院綜合上開證據及鑑
    定人之意見，認相對人確因精神障礙，致不能為意思表示或
    受意思表示之程度，故聲請人聲請對相對人為監護之宣告，
    為有理由，應予准許。
四、次查，聲請人為相對人之女，相對人之配偶黃招勤、相對人
    之子洪進茂、相對人之孫女李瑞鈴均同意由其擔任監護人，
    有親屬會議紀錄足憑，可見相對人至親認同由聲請人擔任監
    護人，是由聲請人負責護養及照顧相對人並管理其財產，最
    能符合相對人之利益，尚無選任程序監理人評估監護人選之
    必要，爰選定聲請人為監護人。另依前揭規定，法院於選定
    監護人時，應同時指定會同開具財產清冊之人，及依民法第
    1113條準用同法第1099條之規定，監護開始時，監護人對於
    受監護人之財產，應依規定會同遺囑指定、當地直轄市、縣
    （市）政府指派或法院指定之人，於2 個月內開具財產清冊
    ，並陳報法院。為使聲請人得於期限內開具財產清冊並陳報
    法院，並衡酌關係人洪進茂為相對人之子，其願意會同開具
    財產清冊，爰併指定關係人洪進茂為會同開具財產清冊之人
    。
五、依家事事件法第164 條第2 項，裁定如主文。
中　　華　　民　　國　111 　　年　　2 　　月　　17　　日
                   家事法庭     法  官　廖文忠
以上正本係照原本作成。
如不服本裁定，應於送達後10日內向本院提出抗告狀，並繳納抗
告費新臺幣1,000 元。
中　　華　　民　　國　　111 　年　　2 　　月　　18　　日
                                書記官　許珍滋